臺灣橋頭地方法院民事裁定　　　　　　 110年度小上字第47號
上　訴　人　麥芸瑋　


被　上訴人　中國信託商業銀行股份有限公司


法定代理人　利明献　


上列當事人間請求清償借款事件，上訴人對於民國110 年10月21
日本院橋頭簡易庭110 年度橋小字第1310號第一審判決提起上訴
，本院裁定如下：
    主  文
上訴駁回。
第二審上訴費用新臺幣壹仟伍佰元由上訴人負擔。
    事實及理由
一、按對於小額程序第一審裁判之上訴，非以其違背法令為理由
    ，不得為之。上訴狀內應記載上訴理由，表明下列各款事項
    ：㈠原判決所違背之法令及其具體內容。㈡依訴訟資料可認
    為原判決有違背法令之具體事實。民事訴訟法第436 條之24
    第2 項、第436 條之25分別定有明文。又所謂判決有違背法
    令，乃指判決不適用法規或適用不當，亦為民事訴訟法第46
    8 條所明定，此亦為小額事件之上訴程序所準用（民事訴訟
    法第436 條之32第2 項參照）。而以判決有不適用法規或適
    用不當為上訴理由時，其上訴狀或理由書應有具體之指摘，
    並揭示該法規之條項或內容，若係成文法以外之法則，應揭
    示該法則，倘為司法院解釋或最高法院之判決先例，則應揭
    示該判解之字號或其內容，如依民事訴訟法第469 條所列第
    1 款至第5 款理由提起上訴時，其上訴狀或理由書應揭示合
    於該條款之事實，上訴理由狀如未依此項方法表明者，即難
    認為已對原判決之違背法令有具體之揭示，其上訴自難認為
    合法。
二、上訴意旨略以：伊已於民國110 年8 月28日向最大債權金融
    機構凱基銀行提出請求協商債務清償方案，嗣凱基銀行於11
    0 年9 月6 日告知已受理伊之請求協商債務清償方案，伊已
    積極處理債務，故提出上訴等語。
三、經查，上訴人不服原審小額民事判決，於110 年11月17日提
    出民事陳報狀，表明上訴之意，然書狀內均未具體指出原審
    判決有何不適用法規、適用不當或民事訴訟法第469 條所列
    第1 款至第5 款情形，更未指明其所違反法令之條項或內容
    ，亦未具體指摘原審判決究係違反何種經驗法則及論理法則
    ，或依訴訟資料可得認定原審判決有違背法令之具體事實而
    合於不適用法規之情形，自難認對原審判決如何違背法令已
    有具體之指摘，揆諸前揭說明，難謂上訴人已合法表明上訴
    理由。又本件上訴人雖主張凱基銀行已受理伊之請求協商債
    務清償方案等語，惟按法院裁定開始更生程序後，對於債務
    人不得開始或繼續訴訟及強制執行程序，消費者債務清理條
    例第48條第2 項本文定有明文。上訴人未經法院裁定准許更
    生，此有消債破產事件公告、查詢簡答表、索引卡查詢證明
    在卷可按，本件無上開限制債權人不得開始或繼續訴訟規定
    之適用，故被上訴人本可提起本件訴訟請求上訴人清償積欠
    之債務，並無等待法院准駁更生之聲請後，始得請求清償債
    務之義務。另上訴人所提上訴狀既未指摘原判決有何違背法
    令，則依民事訴訟法第436 條之32第2 項準用同法第471 條
    第1 項之規定，上訴人之上訴自難認為合法，並毋庸命其補
    正，應予駁回。
四、末按於小額訴訟之上訴程序，法院為訴訟費用之裁判時，應
    確定其費用額，民事訴訟法第436 條之19第1 項、第436 條
    之32第1 項規定甚明。本件上訴人小額訴訟之上訴，既經駁
    回，關於第二審訴訟費用自應由上訴人負擔。查本件第二審
    訴訟費用，為上訴裁判費用1,500 元，揆諸前開規定，應由
    上訴人負擔，爰併予確定如主文第2 項所示。
五、據上結論，本件上訴為不合法，裁定如主文。
中    華    民    國   111    年    3     月    1     日
 
             民事第二庭   審判長法  官  謝文嵐
 
                                法  官  周佳佩
 
                                法  官  許慧如
以上正本係照原本作成。
本裁定不得抗告。
中    華    民    國   111    年    3     月    1     日
                                書記官  簡鴻雅